臺灣臺北地方法院民事裁定  
110年度聲字第556號
聲  請  人  劉柏廷  
代  理  人  黃炳飛律師
相  對  人  劉孟蓁  


上列當事人間請求返還不當得利事件（本院110年度訴字第5684
號），聲請人聲請停止執行，本院裁定如下：
    主  文
聲請駁回。
    理  由
一、本件聲請意旨略以：聲請人就本院所審理兩造間之返還不當
    得利事件（下稱系爭事件），已表明有調解意願，相對人當
    庭亦稱有和解意願，惟相對人迄今尚未提出和解條件，似有
    意拖延訴訟。又相對人前執本院108年度簡上字第443號判決
    向臺灣新北地方法院聲請強制執行（執行案號：臺灣新北地
    方法院110年度司執助字第5950號遷讓房屋強制直刑事件，
    下稱系爭執行程序），查扣聲請人在板信商業銀行板橋分行
    存款，臺灣新北地方法院民事執行處並於民國110年11月4日
    以函文命聲請人於10日內提出供擔保停止執行之裁定，爰聲
    明願供擔保，請求在系爭事件判決確定或和解前，停止系爭
    執行程序等語。
二、按強制執行程序開始後，除法律另有規定外，不停止執行；
    有回復原狀之聲請，或提起再審或異議之訴，或對於和解為
    繼續審判之請求，或提起宣告調解無效之訴、撤銷調解之訴
    ，或對於許可強制執行之裁定提起抗告時，法院因必要情形
    或依聲請定相當並確實之擔保，得為停止強制執行之裁定，
    強制執行法第18條第1、2項分別定有明文。次按，強制執行
    法第18條第2項所以例外規定得停止執行，係因回復原狀等
    訴訟如果勝訴確定，據以強制執行之執行名義將失其效力，
    為避免債務人發生難以回復之損害，故於受訴法院認有必要
    時，得裁定停止執行（參考最高法院98年度第3次民事庭會
    議(二) 決議）。是以，唯有債務人「聲請回復原狀、提起
    再審或異議之訴、對和解請求繼續審判、提起宣告調解無效
    之訴、撤銷調解之訴」，且審理該等事件之「受訴法院」認
    為必要，始得裁定停止執行。
三、查，相對人前對聲請人提起請求遷讓房屋等事件，經本院臺
    北簡易庭以106年度北簡字第13647號民事簡易判決，復經本
    院以108年度簡上字第443號判決廢棄原審部分判決確定，聲
    請人並以上開確定判決向臺灣新北地方法院聲請強制執行等
    情，有上開判決書、臺灣新北地方法院110年9月9日新北院
    賢110司執助天字第5950號執行命令各1份可參（見本院110
    年度訴字第5684號卷第45至57頁、本院卷第13至14頁）。本
    件聲請人對相對人向本院所提系爭事件，既非就前揭遷讓房
    屋等事件聲請回復原狀、提起再審或異議之訴、對和解請求
    繼續審判、提起宣告調解無效之訴或撤銷調解之訴，依上開
    說明，自不符合強制執行法第18條第2項之要件，不得以此
    為由聲請裁定停止執行。聲請人聲請停止系爭執行程序，洵
    屬無據，應予駁回。
四、依首開法條，裁定如主文。
中　　華　　民　　國　　110 　年　　11　　月　　12    日
                  民事第八庭    法　官　吳佳樺

以上正本係照原本作成。
如對本裁定抗告，須於裁定送達後10日內向本院提出抗告狀，並
繳納抗告費新臺幣1,000 元。 
中　　華　　民　　國　　110 　年　　11　　月　　12　　日
                                書記官  楊環宇